臺灣苗栗地方法院刑事判決　　　　　　　　　　　　　　九十年度訴字第二九四號
　　公　訴　人　臺灣苗栗地方法院檢察署檢察官
　　被　　　告　丙○○
右列被告因違反槍砲彈藥刀械管制條例等案件，經檢察官提起公訴（九十年度偵字第
三四七五號），本院判決如左：
    主  文
丙○○未經許可，持有子彈，處有期徒刑拾月，併科罰金新臺幣參萬元，罰金如易服
勞役，以新臺幣玖佰元即銀元參佰元折算壹日。
扣案之制式口徑九ｍｍ子彈顆沒收。
    事  實
一、丙○○於民國九十年初某日，在苗栗縣竹南鎮竹南運動公園內，拾獲某不詳姓名
    者所有，而離本人所持有之具有殺傷力之制式口徑九ｍｍ子彈三顆，即意圖為自
    己不法之所有，而將之侵占入己，並進而未經許可而持有該具有殺傷力之制式口
    徑九ｍｍ子彈三顆。嗣於同年七月十六日下午三時許，經警持本院所核發之搜索
    票在其苗栗縣頭份鎮○○○路一八二號之住處執行搜索，而在停放於該住處前之
    丙○○所使用之牌照號碼ＭＩ─一八八八號自小客車後車廂取出並扣得該三顆子
    彈，始悉上情。
二、案經苗栗縣警察局報告臺灣苗栗地方法院檢察署檢察官偵查起訴。
    理  由
一、訊據被告丙○○矢口否認有何未經許可持有子彈等犯行，辯稱：上開子彈係甲○○於查獲前一天放入伊所有上開ＭＩ─一八八八號自小客車之後車廂；且伊於警
    訊時之所以自白，係乙○○要伊承認等語。惟查，右揭事實業據被告於警訊時及
    偵查中自白不諱，核與證人即查獲時亦在場之乙○○於警訊時證述情節相符。次
    查，被告於警局製作筆錄時，伊叔叔等人亦有在場乙節，業據被告於本院審理時
    供述在卷；且證人甲○○於本院審理時亦證稱：被告於警訊時之供述，係其自己
    所陳述等語，足徵被告於警訊時之自白要係出於任意無誤。再查，被告於偵查中
    ，就檢察官之訊問明白陳述：「我認罪，我有槍砲彈藥（刀械）管制條例的行為
    」、「我覺得被人陷害，可能有人為了遺產而檢舉我」等語（以上參見偵卷第二
    六頁背面、第二七頁），由其陳述內容，亦足徵被告於偵查中之自白亦係基於自
    由意志而為之，蓋若係臨時為人頂替，如何能清楚將自身可能係因遭人檢舉之情
    節予以陳述？又查，被告所指將上開子彈放置伊所有汽車之甲○○於警訊時係供
    稱：伊不知該查獲之子彈為何人所有等語（參見偵卷第十頁背面）；嗣於本院審
    理時，初係證稱：本件查獲之子彈係伊所有等語，惟經公訴人詰問後，則改稱：
    案發後，被告曾找過伊，指稱係伊向警方檢舉；並要伊幫忙頂罪；且有塞錢給伊
    等語，且陳稱：伊自始均不知子彈為何人所有，直至查獲時才知悉等語。則證人
    甲○○如確係上開子彈之持有者，其大可於警訊時即如另同時在場之乙○○亦直
    接指證係被告持有該子彈即可，是證人甲○○證稱：伊不知本件查獲之子彈係何
    人所持有乙節，應係可信。再證人甲○○曾在被告經營之公司上班乙節，業據被
    告及證人甲○○分別供述在卷，則衡諸常理，應係僱佣人即被告要求受僱人證人
    甲○○為之頂罪，較符常情，焉有僱用人同意為受僱人頂罪之理。又參以被告業
    已成年，且自稱：知悉持有子彈，係違法等語，而知自白持有子彈為不利於己，
    自足徵被告於上述警訊及偵查中之自白，要屬可信，是其於本院審理時翻異前詞
    ，要係卸責之詞，尚不足採。此外，又有自被告所使用之牌照號碼ＭＩ─一八八
    八號自小客車後車廂取出而扣案之子彈三顆可證，且扣案子彈經送內政部警政署
    刑事警察局鑑定亦認：係制式口徑九ｍｍ子彈，彈底標記”Ｓ＆Ｂ  ９ｍｍ  Ｌ
    ＵＧＥＲ”，均具有殺傷力乙節，此有該局九十年八月一日刑鑑字第一五六四一
    三號鑑驗通知書在卷可稽（見偵卷第三十四頁），並有照片二幀附卷可證。綜上
    所述，本件事證明確，被告犯行洵堪認定，應予依法論科。
二、核被告所為，係犯刑法第三百三十七條之侵占離本人所持有之物罪、槍砲彈藥刀
    械管制條例第十二條第四項之未經許可持有子彈罪。所犯上開侵占遺失物罪與未
    經許可持有子彈罪間，有方法結果之牽連關係，應依刑法第五十五條之規定，從
    未經許可持有子彈罪之重罪處斷。爰審酌子彈屬高度危險之物品，非經主管機關
    許可不得擅自持有，以維社會大眾安全，被告無故持有犯行，嚴重危害社會安全
    ，且其於本院審理時否認犯罪，指使他人為之頂罪，尚無悔意，犯後態度不好，
    暨其品行、犯罪之動機、目的、手段、生活狀況、智識程度等一切情狀，量處如
    主文所示之刑，並就其併科罰金部分諭知易服勞役之折算標準，以示懲戒。
三、至扣案之子彈三顆，經本院勘驗結果，其底火均尚存在，且均黏貼被告所捺指印
    之標籤紙，此有勘驗筆錄及照片乙幀在卷可按；又上述內政部警政署刑事警察局
    鑑驗通知書亦未載明該三顆子彈業經試射擊發，足認上開三顆子彈尚未擊發，公
    訴人認業於鑑驗時試射，已無殺傷力，係屬廢棄物，容有誤會，附此敘明。查，
    扣案之子彈三顆係違禁物，應依刑法第三十八條第一項第一款併予宣告沒收。
據上論斷，應依刑事訴訟法第二百九十九條第一項前段，槍砲彈藥刀械管制條例第十
二條第四項，刑法第十一條前段、第三百三十七條、第五十五條、第四十二條第二項
、第三十八條第一項第一款，現行法規所定貨幣單位折算新臺幣條例第二條，罰金罰
鍰提高標準條例第二條，判決如主文。
本案經檢察官李殷財到庭執行職務
中      華      民      國    九十一    年      三      月      七      日
                                      臺灣苗栗地方法院刑事第二庭
                                          法  官  林  燦  都
右正本證明與原本無異。
如不服本判決，應於送達後十日內向本院提出上訴狀 (須附繕本) ，上訴於臺灣高等
法院臺中分院。
                                          書記官  陳  建  分
中      華      民      國    九十一    年      三      月      七      日
附錄本案論罪科刑法條全文
槍砲彈藥刀械管制條例第十二條
未經許可，製造、販賣或運輸子彈者，處一年以上七年以下有期徒刑，併
科新台幣五百萬元以下罰金。
未經許可，轉讓、出租或出借子彈者，處六月以上五年以下有期徒刑，併
科新台幣三百萬元以下罰金。
意圖供自己或他人犯罪之用，而犯前二項之罪者，處三年以上十年以下有
期徒刑，併科新台幣七百萬元以下罰金。
未經許可，持有、寄藏或意圖販賣而陳列子彈者，處五年以下有期徒刑，
併科新台幣三百萬元以下罰金。
第一項至第三項之未遂犯罰之。
